臺灣桃園地方法院刑事判決　　　　　　　100年度訴字第565號
公　訴　人　臺灣桃園地方法院檢察署檢察官
被　　　告　林本源
選任辯護人　王治魯律師
上列被告因妨害風化案件，經檢察官提起公訴（99年度偵字第12
962 號），本院判決如下︰
    主  文
林本源無罪。
    理  由
一、公訴意旨略以：被告林本源與真實姓名年籍不詳，綽號「小
    樂」之成年男子，共同基於媒介女子與他人性交以營利之直
    接或間接犯意聯絡於不詳時間，在桃園縣境內共組賣淫集團
    ，並以0000000000、0000000000號行動電話供聯繫之用，參
    與分擔俗稱「馬伕」之工作，駕車載集團內賣淫女子至桃園
    縣境內各旅店內為性交易，每次則抽取不詳之代價。於民國
    99年4 月26日下午11時10分許，林本源駕駛車號2157－VT號
    自小客車，附載大陸女子郭麗菊（持用0000000000號行動電
    話）前往桃園縣桃園市○○街133 號之臻愛汽車旅館內，與
    陳俊杰在上址303 號房間內為性交易，林本源隨即離開。嗣
    經警據報有女子在臻愛汽車旅館內為性交易而前往取締，始
    悉上情。因認被告林本源涉犯刑法第231 條第1 項圖利媒介
    女子與他人性交罪嫌。
二、按犯罪事實應依證據認定之，無證據不得認定犯罪事實。又
    不能證明被告犯罪者，應諭知無罪之判決，刑事訴訟法第15
    4 條第2 項、第301 條第1 項分別定有明文。又事實之認定
    ，應憑證據，如未能發現相當證據，或證據不足以證明，自
    不能以推測或擬制之方法，以為裁判基礎。再認定不利於被
    告之事實，須依積極證據，苟積極證據不足為不利於被告事
    實之認定時，即應為有利於被告之認定，更不必有何有利之
    證據。而認定犯罪事實所憑之證據，雖不以直接證據為限，
    間接證據亦包括在內；然而無論直接或間接證據，其為訴訟
    上之證明，須於通常一般之人均不致有所懷疑，而得確信其
    為真實之程度者，始得據為有罪之認定，倘其證明尚未達到
    此一程度，而有合理之懷疑存在，致無從為有罪之確信時，
    即應為無罪之判決。又刑事訴訟法第161 條第1 項規定：檢
    察官就被告犯罪事實，應負舉證責任，並指出證明之方法。
    因此，檢察官對於起訴之犯罪事實，應負提出證據及說服之
    實質舉證責任。倘其所提出之證據，不足為被告有罪之積極
    證明，或其指出證明之方法，無從說服法院以形成被告有罪
    之心證，基於無罪推定之原則，自應為被告無罪之判決（最
    高法院30年度上字第816 號、40年度臺上字第86號、76年度
    臺上字第4986號、92年度臺上字第128 號判例意旨參照）。
    經核本件公訴意旨認被告林本源涉犯圖利媒介使女子與他人
    為性交易罪嫌，無非係以證人即賣淫女子郭麗菊、證人即與
    郭麗菊從事全套性交易之男客陳俊杰於警詢中所為證述，證
    人即本案查獲員警黃志盛於檢察官訊問時所為證述，及行動
    電話門號0000000000號、0000000000號通聯紀錄等件，為其
    主要論據。
三、次按刑事訴訟法第308 條規定：「判決書應分別記載其裁判
    之主文與理由；有罪之判決並應記載犯罪事實，且得與理由
    合併記載。」同法第310 條第1 款規定：「有罪之判決書，
    應於理由內分別情形記載左列事項：一、認定犯罪事實所憑
    之證據及其認定之理由。」同法第154 條第2 項規定：「犯
    罪事實應依證據認定之，無證據不得認定犯罪事實。」而有
    罪判決書理由內所記載認定事實所憑之證據，即為經嚴格證
    明之證據，另在涉及僅須自由證明或彈劾證據證明力之事項
    ，其證據方不限定以有證據能力者為限。然在無罪判決書內
    ，判決書僅須記載主文及理由，而理由內記載事項，為法院
    形成主文所由生之心證，其論斷僅要求與卷內所存在之證據
    資料相符，或其論斷與論理法則無違，通常均以卷內證據資
    料彈劾其他證據之不具信用性，無法證明檢察官起訴之事實
    存在，所使用之證據並不以具有證據能力之證據為限，是本
    案爰不再論述所援引有關證據之證據能力，合先敘明。
四、訊據被告林本源固坦承其係透過某真實姓名年籍不詳綽號「
    小樂」之男子介紹而結識郭麗菊，且其於本案為警查獲之門
    號0000000000號、門號0000000000號行動電話2 支，前者係
    「小樂」帶其前往申辦、後者係「小樂」所交付，供其以門
    號0000000000號行動電話與「小樂」所持用之門號00000000
    00號行動電話聯繫、以門號0000000000號行動電話與郭麗菊
    所持用之門號0000000000號行動電話聯繫，而其於99年4 月
    26日晚間，亦確曾駕駛車牌號碼21 57-VT號自用小客車，搭
    載郭麗菊進入桃園縣桃園市○○街133 號「臻愛汽車旅館」
    之事實，惟否認有何圖利媒介女子與他人性交易之犯行，辯
    稱：當天我載郭麗菊到「臻愛汽車旅館」之前，我是和郭麗
    菊在一起，是郭麗菊要我開車載她去汽車旅館找朋友，我才
    載她去，我並沒有媒介郭麗菊和男客從事性交易等語。經查
    ：
（一）證人郭麗菊於99年4 月26日晚間11時6 分，由被告林本源
      駕駛車牌號碼2157-VT 號自用小客車，搭載進入桃園縣桃
      園市○○街133 號「臻愛汽車旅館」303 號房內，與男客
      陳俊杰從事全套性交易，而被告林本源所駕駛之上開車輛
      於同日晚間11時12分即先行離開上開旅館之事實，業據證
      人郭麗菊、陳俊杰陳明在卷，復有「臻愛汽車旅館」監視
      錄影畫面翻拍照片2 張附卷可稽，堪以認定。另被告林本
      源係以門號0000000000號行動電話與郭麗菊所持用之門號
      0000000000號行動電話聯繫一節，業據被告林本源供承在
      卷，核與證人郭麗菊所述相符，並有行動電話門號000000
      0000號通聯紀錄在卷可憑，亦堪認定。
（二）次查，公訴意旨認被告林本源係與綽號「小樂」之男子，
      共同基於媒介女子與他人性交以營利之犯意聯絡，合組賣
      淫集團，並以0000000000、0000000000號行動電話供聯繫
      之用，而由被告林本源參與分擔俗稱「馬伕」之工作，駕
      車載集團內賣淫女子至桃園縣境內各旅店內為性交易，而
      本件證人郭麗菊與男客陳俊杰之性交易，即係經由被告林
      本源與綽號「小樂」之男子以相同手法媒介云云。惟查：
   1、證人即本件案發時、地與郭麗菊從事性交易之男客陳俊杰
      於警詢中證稱：「我於99年4 月26日晚間11時許，自行前
      往『臻愛汽車旅館』303 號房休息。進房後，我以我的電
      話0000000000號撥打0000000000號給一名綽號叫『小李』
      的男子，隨後在晚間11時10分左右，櫃臺打內線進來問我
      是否有訪客，我說有，隨後有一輛銀色自小客車搭載1 名
      女子進我房間，之後我就與該名女自從事全套性交易，該
      名女子就是郭麗菊。」等語在卷，是證人陳俊杰係於99年
      4 月26日晚間11時許，以其所持用之門號0000000000號行
      動電話撥打某綽號「小李」之男子所持用之門號00000000
      00號行動電話，央請「小李」為其安排應召女子一節，堪
      以認定。而證人李聰明於警詢中證稱：「0000000000號行
      動電話是我所申辦、使用。陳俊杰曾經撥打電話要求我幫
      忙叫應召小姐，我有認識綽號『阿東』的朋友可以幫忙叫
      小姐。99年4 月26日晚間陳俊杰與我聯絡後，我有打『阿
      東』的0000000000號電話與『阿東』聯絡。我不認識林本
      源。」等語明確，是證人即綽號「小李」之李聰明於本件
      案發當日接獲證人陳俊杰之電話後，係撥打門號00000000
      00號行動電話與某真實姓名年籍不詳綽號「阿東」之人聯
      繫，要求「阿東」安排應召女子，亦堪認定。綜上，本件
      案發當日證人陳俊杰係以其所持用之門號0000000000號行
      動電話撥打證人李聰明所持用之門號0000000000號行動電
      話，請李聰明代為安排性服務，李聰明即以前開行動電話
      門號撥打「阿東」所持用之門號0000000000號，要求「阿
      東」代尋應召女子，惟揆諸前開聯繫、媒介應召女子與陳
      俊杰從事性交易之過程，均查無任何積極證據足認與被告
      林本源所稱持用「0000000000」行動電話門號之「阿樂」
      有關。是以，公訴意旨所稱之「小樂」其人是否曾參與本
      件媒介郭麗菊與陳俊杰從事性交易之過程，已無從逕認。
   2、再者，99年4 月26日本件案發當日，被告林本源所持用之
      門號0000000000號行動電話，與「小樂」所持用之門號00
      00000000號行動電話，於同日晚間7 時17分3 秒後，即無
      任何通話紀錄，此有門號0000000000號行動電話通聯紀錄
      1 份在卷可參。是以，本件既亦無證據證明「小樂」與被
      告林本源曾於99年4 月26日晚間11時許（即證人陳俊杰撥
      打電話要求李聰明為其安排應召女子時）至同日晚間11時
      6 分許（即被告林本源駕駛前開車輛搭載郭麗菊進入「臻
      愛汽車旅館」時）之間，有何相互聯絡之情，則更難逕認
      被告林本源搭載證人郭麗菊前往「臻愛汽車旅館」與陳俊
      杰從事性交易一事，係受「小樂」指示所為。
   3、另查，被告林本源所持用之門號0000000000號、00000000
      00號行動電話，於99年4 月26日當天與陳俊杰所持用之門
      號0000000000號行動電話、李聰明所持用之門號00000000
      00號行動電話、「阿東」所持用之門號0000000000號行動
      電話均無聯繫紀錄，此有門號0000000000號、0000000000
      號行動電話通聯紀錄在卷可佐，是亦無從認被告林本源本
      身就陳俊杰、李聰明及「阿東」間安排、媒介郭麗菊與陳
      俊杰從事性交易一事有何關聯。
（三）再者，證人郭麗菊於警詢中證稱：「99年4 月26日案發當
      天，是我朋友林本源打電話聯絡我，和我約定地點之後，
      就開車來載送我至指定地點和不特定男客從事性交易。他
      是用0000000000號撥打我0000000000號與我聯絡。000000
      0000號是我本人使用，是用來和林本源聯絡使用的。」云
      云，是依證人郭麗菊所述，案發當天其係接獲被告林本源
      以門號0000000000號行動電話撥打其所持用之門號000000
      0000號行動電話，通知其有性交易之安排，並與其相約於
      特定地點後，方駕車搭載其前往「臻愛汽車旅館」與陳俊
      杰從事性交易。惟查：
   1、證人陳俊杰於99年4 月26日當天，以其所持用之門號0000
      000000號行動電話撥打李聰明所持用之門號0000000000號
      行動電話，央請李聰明為其安排應召女子之時間，係當日
      晚間11時許，業如上述。再揆諸卷附「臻愛汽車旅館」99
      年4 月26日監視錄影畫面翻拍照片所示，被告林本源駕駛
      車牌號碼2157-VT 號自用小客車進入桃園縣桃園市○○街
      133 號「臻愛汽車旅館」之時間，係該日晚間11時6 分。
      是倘證人郭麗菊前開所證為真，被告林本源當於99年4 月
      26日晚間11時許（即證人陳俊杰撥打電話要求李聰明為其
      安排應召女子時）至同日晚間11時6 分許（即被告林本源
      駕駛前開車輛搭載郭麗菊進入「臻愛汽車旅館」時）之間
      ，有以其所持用之門號0000000000號行動電話撥打郭麗菊
      所持用之門號0000000000號行動電話，與郭麗菊約定搭載
      地點之情。
   2、惟查，揆諸卷附行動電話門號0000000000號通聯紀錄所示
      ，被告林本源所持用之門號0000000000號行動電話，與郭
      麗菊所持用之門號0000000000號行動電話，於99年4 月26
      日晚間11時12分19秒曾有通話紀錄，在此之前，雙方通話
      時間為同日晚間10時22分9 秒。是以，在證人陳俊杰於99
      年4 月26日晚間11時許撥打電話通知「小李」為其安排應
      召女子後，直至被告林本源於同日晚間11時6 分許搭載郭
      麗菊進入「臻愛汽車旅館」時為止，被告林本源實未曾以
      其所持用之門號0000000000號行動電話撥打郭麗菊所持用
      之門號0000000000號行動電話與郭麗菊聯繫。是證人郭麗
      菊所述本件性交易係由被告林本源以前述行動電話門號撥
      打其所使用之行動電話與其聯絡，並由被告林本源與其相
      約於指定地點後，再搭載其前往「臻愛汽車旅館」從事性
      交易之過程，已顯與實情不符，殊無足採。
（四）綜上，本件案發當日證人郭麗菊固係由被告林本源駕車搭
      載前往「臻愛汽車旅館」與男客陳俊杰從事全套性交易，
      惟本件從事性交易之男客陳俊杰聯繫李聰明並輾轉透過「
      阿東」媒介郭麗菊與之從事性交易之過程，既查無積極事
      證足認與「小樂」有何關聯；且於陳俊杰撥打電話請李聰
      明代為安排應召女子之時點後，被告林本源與「小樂」2
      人間亦查無任何通聯紀錄；又陳俊杰、李聰明與「阿東」
      所持用之行動電話門號，與被告林本源所持用之門號0000
      000000號、門號0000000000號行動電話，於案發當日亦無
      聯繫之情，是以，本件殊無任何積極證據足認「小樂」及
      被告林本源就陳俊杰與郭麗菊從事性交易之媒介過程有所
      參與。再揆諸前述，被告林本源於案發當日駕駛車輛搭載
      郭麗菊前往「臻愛汽車旅館」與陳俊杰從事性交易之舉，
      顯非基於被告林本源本身與陳俊杰、李聰明或「阿東」間
      之聯繫結果，亦無從認係基於「小樂」之通知或授意，是
      被告林本源知悉其需於本件案發時、地搭載郭麗菊前往「
      臻愛汽車旅館」之原因，顯與陳俊杰、李聰明、「阿東」
      或「小樂」均無關聯，而係另有他徑；而證人郭麗菊所證
      其於本件案發當日，係被動接獲被告林本源之性交易安排
      通知後，再由被告林本源搭載前往「臻愛汽車旅館」從事
      性交易之過程，已屬虛妄，業如前述，更足認證人郭麗菊
      知悉其需前往「臻愛汽車旅館」從事性交易一事，顯非經
      由被告林本源所告知，而係另有管道。準此，本案殊難排
      除證人郭麗菊係自行以不詳方式聯繫排定本次性交易後，
      始要求被告林本源搭載其前往指定地點從事性交易，故被
      告林本源係經證人郭麗菊之告知、指示後，始搭載其前往
      「臻愛汽車旅館」之可能，是被告林本源所辯其於本件案
      發時、地，係應證人郭麗菊之要求始搭載其前往「臻愛汽
      車旅館」一節，顯非純屬子虛。綜上各情，本件既查無被
      告林本源曾親自或透過「小樂」參與媒介郭麗菊與陳俊杰
      從事本次性交易過程之實證，且亦無從排除本件性交易係
      證人郭麗菊自行接洽安排後，始要求被告林本源駕車搭載
      其前往應召之可能，自無從率對被告林本源逕以媒介女子
      與他人性交以營利罪相繩。
五、綜上所述，公訴人所提出之證據尚無足使本院對被告林本源
    涉犯圖利媒介女子與他人性交罪嫌一節，形成無合理可疑之
    確信。此外，本院復查無其他積極證據足資證明被告林本源
    確有公訴人所指上開犯行，此部分核屬不能證明被告犯罪。
    揆諸首揭法條、判例要旨及說明，應諭知被告林本源無罪之
    判決，以昭審慎。
據上論斷，應依刑事訴訟法第301 條第1項，判決如主文。
本案經檢察官蕭永昌到庭執行職務。
中    華    民    國   100    年    11    月    1     日
                  刑事第十一庭審判長法  官  蔡榮澤
                                    法  官  林大鈞
                                    法  官  林蕙芳
以上正本證明與原本無異。
如不服本判決應於收受判決後10日內向本院提出上訴書狀，並應
敘述具體理由。其未敘述上訴理由者，應於上訴期間屆滿後20日
內向本院補提理由書( 均須按他造當事人之人數附繕本) 「切勿
逕送上級法院」。 
                                    書記官  莊凱男
中    華    民    國   100    年    11    月    10    日